臺灣高等法院刑事判決
110年度上訴字第3185號
上  訴  人  臺灣士林地方檢察署檢察官
上  訴  人  
即  被  告  葉翰霖



選任辯護人  陳建宏律師
            鄭旭閎律師
            蔡宜耘律師
被      告  王藝憓



上列上訴人等因被告等妨害風化案件，不服臺灣士林地方法院10
9年度訴字第292號，中華民國110年5月31日第一審判決（起訴案
號：臺灣士林地方檢察署108年度偵字第8821號、109年度偵字第
1356號、109年度偵緝字第356號），提起上訴，本院判決如下：
    主  文
原判決關於乙○○共同犯圖利媒介性交罪部分（不含沒收）撤銷。
乙○○共同犯圖利媒介性交罪，處有期徒刑拾月。
其他上訴（即甲○○無罪部分及乙○○之犯罪所得沒收部分）均駁回
。
    事  實
一、乙○○（原名葉仁傑，於民國109年8月13日更名）知悉丁○○從
    事媒介泰國籍女子來臺從事與不特定男客為性交易之行為，
    而與丁○○、丙○○（丁○○及丙○○所為共同圖利媒介性交犯行，
    業經原審判處罪刑確定）、真實年籍姓名不詳之應召站成年
    成員共同基於意圖使女子與他人為性交行為而媒介以營利之
    犯意聯絡，自民國106年7月24日起至8月14日止，由丁○○負
    責接續招攬Jampapa Jintala（於同年9月15日因另案從事性
    交易違反社會秩序維護法遭查獲，業於同年月26日出境）等
    泰國籍應召女子（下稱應召女子）以觀光名義入境從事性交
    易，乙○○則負責接續接應入境後之應召女子、安排住宿地點
    ，並仲介給丙○○合作之應召站，由丙○○接續安排應召女子與
    男客從事性交行為，每次費用新臺幣（下同）為2,500至3,0
    00元，經應召女子向男客收取，扣除報酬1,000元後，餘均
    交給丙○○，丙○○可取得每次100元之報酬、乙○○、丁○○每次
    可獲得400元至1500元不等之報酬，餘額則歸應召站，並由
    丙○○計算應召女子每日性交易對象、次數及金額後登載在網
    路通訊軟體LINE（下稱LINE）群組中，再將報酬交付予乙○○
    、丁○○，其中Jampapa Jintala於106年8月2日經丁○○安排入
    境臺灣後，由乙○○安排住宿地點，並交由丙○○與合作之應召
    站媒介性交易，於同年8月3日至5日間，在不詳地點，共從
    事性交易6次，各次所得為2,500元，Jampapa Jintala、乙○○、丁○○、丙○○及應召站即以上開方式分配報酬。乙○○與丁○○及丙○○於上開期間共計媒介應召女子與男客從事性交行為5
    2次，乙○○與丁○○共獲得3萬1,200元，丙○○則獲得5,200元。
    嗣因丙○○與乙○○、丁○○間因性交易所得拆帳問題發生爭執，
    遂於同年月18日晚間某時許，在臺北市○○區○○路0段00巷00
    號之「上鼎軒-精選茗茶」（下稱上鼎軒）談判，詎雙方到
    場後，一言不合，葉仁傑於翌（19）日凌晨某時，遭姓名年
    籍不詳之人毆傷後，至臺北市○○路0段000號臺安醫院就診時
    報警，丙○○則於同年月21日，至臺北市政府警察局中正一分
    局忠孝東路派出所告發本案，始循線查悉上情。
二、案經臺北市政府警察局暨臺北市政府警察局大同分局報告臺
    灣士林地方檢察署（下稱士林地檢署）檢察官偵查起訴。
    理  由
壹、有罪部分
一、證據能力部分
  ㈠供述證據部分：
　　按被告以外之人於審判外之言詞或書面陳述，除法律有規定
    者外，不得作為證據，刑事訴訟法第159條第1項固定有明文
    ；惟被告以外之人於審判外之陳述，雖不符同法第159條之1
    至第159條之4之規定，而經當事人於審判程序同意作為證據
    ，法院審酌該言詞陳述或書面陳述作成時之情況，認為適當
    者，亦得為證據，同法第159條之5第1項亦定有明文。經查
    ，本件判決所引用之上訴人即被告乙○○(下稱被告乙○○)以外
    之人於審判外之陳述，固均屬傳聞證據，惟公訴人、被告乙○○及選任辯護人對本院提示之卷證，均表示同意有證據能力
    （見本院卷一第377-381頁），且迄至言詞辯論終結前亦未
    再聲明異議（見本院卷二第37-42頁），本院審酌上開證據
    資料製作時之情況，尚無違法不當或證明力明顯過低之瑕疵
    ，亦認以之作為證據，應屬適當。
  ㈡非供述證據部分：
　　本判決所引用之非供述證據，並無證據證明係公務員違背法
    定程序所取得，亦無顯有不可信之情況，且經本院於審理期
    日為合法調查，該等證據自得作為本案裁判之資料。 
二、實體部分
  ㈠上開事實，業據被告乙○○於本院準備程序、審理時坦承不諱
    （見本院卷一第375-376頁；本院卷二第37、44頁），並經
    證人即同案被告丙○○、丁○○證述明確暨指陳相互間之行為分
    擔等情，復核與證人Jampapa Jintala證述相符，且有老爹
    集團6人組與丙○○通訊內容、系爭LINE群組之對話紀錄、被
    告乙○○與丙○○聯繫內容、丙○○與「David」之LINE對話紀錄
    、丙○○與老爹之LINE對話紀錄、系爭群組留言板通訊內容截
    圖、Jampapa Jintala手機連絡人David（大衛）擷取報告、
    對話紀錄、翻拍照片、門號雙向通聯紀錄、GOOGLE MAP、Ja
    mpapa Jintala之入出境資料在卷可佐。是上述補強證據已
    足資擔保被告乙○○上開任意性自白與事實相符，應可採信。
  ㈡綜上，本件事證已臻明確，被告乙○○犯行堪以認定，應予以
    依法論科。　　
三、論罪科刑部分
  ㈠按刑法第231條第1項前段規定「意圖使男女與他人為性交或
    猥褻之行為，而引誘、容留或媒介以營利」者，其處罰之對
    象為引誘、容留或媒介之人，犯罪構成要件乃以行為人主觀
    上有營利及使男女與他人為性交或猥褻行為之犯意，客觀上
    有引誘、容留或媒介之行為為已足，屬於形式犯。故行為人
    只要以營利為目的，有使男女與他人為性交或猥褻行為之意
    圖，而著手引誘、容留或媒介行為，即構成犯罪；至該男女
    與他人是否有為性交或猥褻之行為，則非所問，亦不以媒介
    行為人取得財物或利益，始足當之。故核被告乙○○所為，係
    犯刑法第231條第1項前段之圖利媒介性交罪。
  ㈡又按共同實施犯罪行為之人，在合同意思範圍以內，各自分
    擔犯罪行為之一部，相互利用他人之行為，以達其犯罪之目
    的者，即應對於全部所發生之結果，共同負責。被告乙○○與
    同案被告丙○○、丁○○暨丙○○所屬應召站成年成員就上開犯行
    ，縝密分工完成犯罪，並約定可從中獲取利潤、報酬，有犯
    意聯絡與行為分擔，應論以共同正犯。
  ㈢被告乙○○多次媒介女子與不特定男客為性交易之犯行，係於
    持續、接近之時間及場所內所實行，且均侵害同一社會法益
    ，各行為獨立性極為薄弱，依社會通念，應視為數個舉動之
    接續實行，而為包括之一行為予以評價，較為合理，應成立
    接續犯。
四、上訴之判斷（被告乙○○上訴部分）　　
  ㈠撤銷改判部分之理由及量刑說明：
　⒈原審經詳細調查後，以被告乙○○犯罪事證明確，予以論罪科
    刑，固非無見。惟查，被告乙○○於本院準備程序及審理時已
    能坦承犯行，表達知錯之意，不再為無謂爭執，堪認犯後至
    此尚知正視己非，非無悔意，是本件量刑基礎已有變更，原
    審未及審酌，容有未合。被告乙○○上訴意旨原否認犯罪雖無
    理由，嗣坦認犯行並請求從輕量刑，則有理由，是原判決此
    部分即屬無可維持，自應由本院就被告乙○○部分予以撤銷（
    不含沒收部分），另為適法判決。　　
  ⒉爰以行為人之責任為基礎，審酌被告乙○○不思依循正途營生
    ，竟違法媒介女子與他人為性交行為以營利，破壞社會善良
    風俗，所為應予以非難，另考量其犯罪動機、目的暨與同案
    被告丙○○、丁○○就本案之犯罪手段、分工角色，並衡酌本案
    媒介期間長短，兼衡被告乙○○除因賭博案件經原審以105年
    度易字第192號判處罰金1萬5,000元，別無前科之素行，有
    本院前案紀錄表存卷可查，自陳為警專畢業之教育程度，離
    婚育有2名未成年子女，前此擔任警員，於本案時因育嬰留
    職停薪，現則擔任臨時工之家庭生活狀況；並衡量被告乙○○
    原身為警職人員，知悉守法及勇於承擔錯誤之重要性，除知
    法犯法從事本案犯行，犯後原完全否認犯行，飾詞狡辯，嗣
    上訴後本亦否認犯行，更利用其曾任警職之訴訟程序專業，
    要求拷貝Jampapa Jintala之警詢、偵訊光碟並主張Jampapa
     Jintala似受到不正訊問、向臺北市政府警察局大同分局函
    查查獲Jampapa Jintala本件違反社會秩序維護法案件之全
    案卷證暨說明何以跨區查緝等節，雖此部分均屬被告乙○○請
    求調查證據之權利，惟被告乙○○既確為本件犯行，徒以前開
    調查證據方式耗費司法資源、展延訴訟程序，所為無足可取
    ，雖終能坦承犯行、正視己非，犯後態度已非昔日可比，然
    前此所為仍屬整體犯後態度之一部，仍應併與全盤審究，不
    得逕予排除不論，而有坦承犯行即應大幅酌減刑度之錯誤迷
    思等一切情狀，量處如主文所示之刑。至辯護人雖於辯論終
    結後提出其他同屬警察等公務人員涉案而獲判緩刑以勵自新
    之判決，為被告乙○○主張本案同應諭知緩刑，令被告乙○○改
    過自新，且原審僅判處同案被告丙○○有期徒刑3月、同案被
    告丁○○多次妨害風化前科亦僅判處有期徒刑6月，其等2人亦
    係本案之主導，顯見本件亦應判處被告乙○○有期徒刑6月以
    下，以免輕重失衡、有違罪刑相當云云。然個案案件性質不
    同，非可比附援引，且觀諸上揭辯護人所提出之他案判決，
    該等被告多係初始即坦承犯行，與本件被告乙○○之犯後態度
    截然有別，至同案被告丙○○、丁○○與被告乙○○之量刑差異，
    亦非僅有犯罪行為分擔及素行之不同，自不可據此主張被告
    乙○○之量刑若重於其等2人即有輕重失衡及違罪刑相當情事
    ；另辯護人於宣判前再提出被告乙○○自110年5月起至111年2
    月間之國內認養兒童費用明細，主張被告乙○○係心存善念之
    人，應予改過自新之機會云云，惟此同無從更易前開量刑審
    酌事由，末此說明。
  ㈡上訴駁回部分（即被告乙○○犯罪所得沒收部分）：
  ⒈原審審理後，就被告乙○○之犯罪所得諭知沒收部分，認事證
    明確，並敘明略以：「同案被告丙○○於審理中陳稱以：系爭
    群組留言板中，上面是長，*500是公司要付David即被告乙○○、丁○○的錢，下面是短的，400是要給被告乙○○、丁○○的錢
    ，一個留言是一個女生，基本上錢結完隔天他們就會來拿等
    情甚詳（原審卷二第25頁、第206頁），是依系爭群組留言
    板所記載之性交易次數加計Jampapa Jintala於106年8月3日
    至5日之6次性交易次數，總共性交易52次。...依系爭群組
    留言板所記載被告乙○○及同案被告丁○○之報酬則為（7次×50
    0元＋23次×500元＋5次×400元＋4次×1500元＋4次×1000元＋3次×6
    00元＝28,800元），另因系爭群組並未紀錄就Jampapa Jinta
    la部分被告乙○○、丁○○可獲得之報酬，此部分即從有利認定
    為每次400元，則被告乙○○、丁○○於本案犯罪所得為31,200
    元（6次×400元＋28,800元＝31,200元），又被告乙○○否認犯
    行，丁○○則否認獲利，而依卷內現存事證，並無證據足資認
    定前開犯罪所得實際係由何人取得，亦無證據足以得悉其等
    係如何分配此部分犯罪所得，自應認被告乙○○就此部分之犯
    罪所得，與同案被告丁○○具有事實上之共同支配關係，享有
    共同處分權限，且該沒收之宣告對被告乙○○而言，難謂過苛
    ，於被告乙○○圖利媒介性交罪名項下，併予宣告沒收，於全
    部或一部不能沒收或不宜執行沒收時，追徵其價額。扣案之
    IPHONE手機1支雖為被告乙○○所有，然未經檢察官釋明是否
    供本案犯罪所用，依卷內證據亦無從確認被告乙○○係以該手
    機使用LINE暱稱「David」之帳號，至其餘扣案物經被告乙○○否認為其所有，亦無證據顯示與本案有何關連，自均不予
    宣告沒收」，經核原審就此部分認事用法均無不合。
  ⒉本件被告乙○○上訴原否認犯罪，嗣坦認犯行並請求從輕量刑
    （詳如前述），然依刑事訴訟法第455條之27第1項前段明定
    「對於本案之判決提起上訴者，其效力及於相關之沒收判決
    」、同法第348條規定「上訴得對於判決之一部為之；未聲
    明為一部者，視為全部上訴」、「對於判決之一部上訴者，
    其有關係部分，視為亦已上訴」，故被告乙○○上訴部分及於
    原審判決諭知犯罪所得沒收部分。而原審就犯罪所得沒收之
    認定既無違誤，已如前述，且被告乙○○雖已坦承犯行，惟依
    卷內現存事證，仍無證據足資認定前開犯罪所得實際係由被
    告乙○○或丁○○取得，亦無證據足以得悉其等係如何分配此部
    分犯罪所得，自仍應認被告乙○○就此部分之犯罪所得，與同
    案被告丁○○具有事實上之共同支配關係，享有共同處分權限
    ，且該沒收之宣告對被告乙○○而言，難謂過苛，同應於被告
    乙○○圖利媒介性交罪名項下，併予宣告沒收無誤，是被告乙○○就此沒收部分提起上訴，為無理由，應予駁回。
貳、無罪部分
一、公訴意旨另略以：被告甲○○（原名王怡文，於109年1月3日
    更名王綵崴，復於同年9月1日更名為甲○○）就上開被告乙○○
    、丙○○、丁○○所為共同圖利媒介性交罪行，同有犯意聯絡及
    行為分擔。負責與被告乙○○一同接應入境後之泰國籍應召女
    子，安排住宿地點，並仲介給經營應召站之被告丙○○，就泰
    國籍應召女子Jampapa Jintala部分亦復如是。因認被告甲○○亦涉犯刑法第231條第1項前段意圖使女子與他人為性交行
    為而媒介以營利罪嫌。
二、按犯罪事實應依證據認定之，無證據不得認定犯罪事實，刑
    事訴訟法第154條第2項定有明文。刑事訴訟上證明之資料，
    無論其為直接或間接證據，均須達於通常一般之人均不致有
    所懷疑，而得確信其為真實之程度，始得據為有罪之認定，
    若關於被告是否犯罪之證明未能達此程度，而有合理懷疑之
    存在，致使無從形成有罪之確信，根據「罪證有疑，利於被
    告」之證據法則，即不得遽為不利被告之認定。又按刑事訴
    訟法第161條第1項規定：檢察官就被告犯罪事實，應負舉證
    責任，並指出證明之方法。因此，檢察官對於起訴之犯罪事
    實，應負提出證據及說服之實質舉證責任。倘其所提出之證
    據，不足為被告有罪之積極證明，或其指出證明之方法，無
    從說服法院以形成被告有罪之心證，基於無罪推定之原則，
    自應為被告無罪判決之諭知（最高法院76年台上字第4986號
    、92年台上字第128號判例意旨可資參照）。
三、公訴意旨認被告甲○○涉犯前揭罪嫌，無非係以：①被告乙○○
    於警詢及偵查中之供述；②共同被告丁○○於警詢及偵查中之
    供述與證言；③被告丙○○於警詢、廉政署及偵查中之供述與
    證言；④證人Jampapa Jintala之指述；⑤大同分局北市警同
    分刑字第10632054500號違反社會秩序維護法案件處分書；⑥
    證人Jampapa Jintala手機通訊軟體LINE暱稱「David」之好
    友資料翻拍照片1張；⑦0000-000000、0000-000000、0000-0
    00000、0000-000000等門號通訊監察譯文；⑧系爭群組之LIN
    E對話紀錄翻拍照片54張、被告丙○○與被告葉仁傑之LINE對
    話紀錄翻拍照片60張、被告丙○○與丁○○之LINE對話紀錄翻拍
    照片83張等證據資料，為其主要論據。
四、訊之被告甲○○堅決否認犯罪，辯稱：我並不認識丙○○，且係
    直至被告乙○○遭人毆傷後始知被告乙○○從事本案犯行。而起
    因係被告甲○○經濟困頓而經營直播經紀業務，因而認識有國
    外人脈資源之同案被告丁○○，欲透過同案被告丁○○覓得適當
    之泰國直播主，並請被告乙○○運用自身語言之長才進行「隨
    行口譯」工作，事後始知被告乙○○為協助被告甲○○改善經濟
    狀況，而與同案被告丁○○聯繫過程中，進而為本案圖利媒介
    性交犯行，但被告甲○○不知情亦未參與其中等語。
五、經查
  ㈠證人即被告丙○○於106年8月21日警詢稱：沒意外的話，葉仁
    傑及丁○○是該應召站為首的成員，另外葉仁傑的老婆也是成
    員之一，其他成員我就不太清楚等語（他3839卷一第23頁）
    ；於同年9月13日廉政署時稱：大衛老婆有實際拿過小姐照
    片給我看過，她的群組名稱為「杜小月」，我不清楚杜小月
    負責的事等語（他3839卷一第178頁）；於108年10月24日偵
    訊中稱：當時老爹好像說葉仁傑的太太是會計，要算錢的，
    老爹說要開一個群組，葉仁傑太太才用杜小月加入等語等語
    （偵8821卷二第24頁）；於110年1月5日原審審理中稱：被
    告甲○○有幾次跟被告乙○○、丁○○一起出來因此認識，我忘記
    為什麼我會說他是杜小月，我也忘記我跟被告乙○○關於媒介
    性交易聯繫過程中有無是被告甲○○在協助聯繫。被告甲○○會
    用被告乙○○LINE語音跟我對話，但次數很少，聯絡何事我沒
    有印象。David老婆有一次見面時有拿照片給我看過，好像
    是在8月18日衝突之前，有一次David和老爹約85度c，那時
    候David和老爹跟我說甲○○是David太太，使用LINE是杜小月
    等語，後改稱：使用LINE是杜小月不是他們告訴我，是他們
    說這女生是David太太，LINE是杜小月應該是加入群組或是
    其他原因知道的等情（原審卷二第17頁至第18頁、第25頁至
    第26頁、第34頁至第36頁），是證人即被告丙○○固稱被告甲○○以LINE暱稱「杜小月」與被告乙○○及丁○○共同媒介應召女
    子，然就被告甲○○即「杜小月」究竟負責何事，歷次所述不
    一，已難盡信。
　㈡復觀卷附之LINE對話紀錄，LINE暱稱「杜小月」之人係於106
    年8月19日5時48分加入系爭群組，再此之前並無「杜小月」
    任何發言，亦未見「杜小月」有退出群組之紀錄，顯無同案
    被告丙○○所述「杜小月」係擔任會計而由丁○○加入群組之情
    形。而卷附之通訊監察譯文係自106年11月間開始，被告甲○○縱有疑似經營應召站之相關對話，亦無從佐證被告甲○○於
    公訴意旨所指之106年6月間某日起至8月18前某日止與被告
    乙○○、丙○○及丁○○共同為意圖使女子與他人為性交行為而媒
    介以營利之行為。
　㈢另證人Jampapa Jintala證稱於來台期間並未接觸被告甲○○等
    語（偵8821卷一第182頁），證人即被告乙○○則未曾證稱被
    告甲○○有為本件犯行之犯亦聯絡及行為分擔，共同被告丁○○
    雖就渠媒介泰國女子入境從事性交易一事表示被告甲○○知悉
    （偵緝卷第63頁），然亦未曾證稱被告甲○○對此與渠有何犯
    意聯絡或行為分擔之情形，且其於偵查中所陳稱：我不知道
    被告甲○○在LINE中稱呼為何，我都叫她十三妹。如果檢察官
    說她是叫杜小月，那應該沒有錯等語（偵8821卷二第31頁）
    ，顯非確認被告甲○○即為系爭LINE群組中自稱「杜小月」之
    人，況LINE暱稱「杜小月」之人係於106年8月19日5時48分
    加入系爭群組，亦無從推認其曾於公訴意旨所指本案犯行時
    間「106年6月間某日起至8月18日前某日止」，與被告乙○○
    、丙○○及丁○○共同為意圖使女子與他人為性交行為而媒介以
    營利之行為，已如前述。是前開證人之供述亦無法作為認定
    被告甲○○有意圖使女子與他人為性交行為而媒介以營利犯行
    之積極證據。
  ㈣綜上所述，公訴意旨所稱被告甲○○所涉之犯行，檢察官所提
    出之證據尚難認已達於通常一般人均不致有所懷疑，而得確
    信其為真實之程度，是依無罪推定及有疑唯利被告之原則，
    被告甲○○本案被訴罪嫌既屬無法證明，自應為無罪之諭知。
六、駁回檢察官上訴之理由　　
　㈠原審就被告甲○○被訴共犯圖利媒介性交罪嫌，經依卷內證據
    調查之結果為綜合判斷，以不能證明被告甲○○犯罪為由，諭
    知無罪之判決，已詳敘其證據取捨之理由，且不悖論理及經
    驗法則，核無不當，應予維持。
　㈡檢察官上訴意旨略以：同案被告丙○○於106年8月21日警詢時
    陳稱：乙○○的老婆也是成員之一等語；於106年9月13日廉政
    署詢問時陳稱：大衛老婆有實際拿過小姐照片給伊看，他的
    群組名稱是「杜小月」等語；於108年10月24日偵訊中陳稱
    ：當時老爹說乙○○的太太是會計，要算錢的，乙○○太太才用
    「杜小月」名稱加入等語，尚於110年4月27日原審審理中具
    結證稱：老爹群組內「杜小月」是「DAVID」妻子，「DAVID
    」老婆有拿照片給伊看過，是在8月18日衝突以前，伊平常
    會和乙○○、丁○○聯繫是因為應召站的事情，有一次一起碰面
    的時候乙○○說「杜小月」是他太太等語，是同案被告丙○○於
    偵查及審理中均一致證述老爹群組內「杜小月」之身分為被
    告甲○○，且被告甲○○有拿過應召女子的照片予證人觀看，而
    同案被告丙○○與被告甲○○並無任何仇恨或糾紛，106年8月18
    日之衝突亦與被告甲○○無關，實無故意誣陷被告甲○○身陷罪
    刑，卻可能因此陷己身將受共同圖利媒介性交罪之動機及必
    要。復參以同案被告丁○○亦於偵查中曾具結證稱「杜小月」
    為被告，亦佐證同案被告丙○○之前開證述屬實，是被告甲○○
    於本案應係擔任會計或介紹應召女子予同案被告丙○○之工作
    。原審判決既認定老爹群組中之「DAVID」即為被告乙○○，
    認定同案被告丙○○之證詞應可採信，然就被告甲○○部分，卻
    僅擷取同案被告丙○○部分證述，而認丙○○前後證述不一難以
    盡信，忽略前情，是原審判決認事用法實有違誤，應予撤銷
    等語。
　㈢然查，就被告乙○○所為本件共同圖利媒介性交罪行部分，除
    有同案被告丙○○之證述外，尚有上開壹、二、㈠所示之供述
    及非供述證據可相互參佐，而公訴意旨所稱被告甲○○所涉之
    共同圖利媒介性交罪嫌，僅有同案被告丙○○前後不一難以盡
    信之證述，其餘卷附之LINE對話紀錄、通訊監察譯文、證人
    Jampapa Jintala、丁○○、乙○○之證述，均無足與同案被告
    丙○○之證述相互參佐，證明被告甲○○有公訴意旨所稱共同圖
    利媒介性交罪嫌，此情除經原審說明綦詳，並據本院認定如
    上。檢察官上訴意旨置原判決就上述無罪部分均已明確論斷
    說明之事項於不顧，仍執前詞指摘原判決此部分認事用法違
    誤，無非係對卷內相同事證之相異評價，並未提出其他積極
    證據供本院調查審認，此部分上訴均無理由，應予駁回。
據上論斷，依刑事訴訟法第368條、第369條第1項前段、第364條
、第299條第1項前段，判決如主文。
本案由檢察官江耀民提起公訴，檢察官謝幸容及被告乙○○均提起
上訴後，由檢察官劉俊杰到庭執行職務。
中　　華　　民　　國　　111 　年　　7 　　月　　6 　　日
                  刑事第十六庭  審判長法　官  劉嶽承
                                      法　官  王耀興
                                      法　官  古瑞君
以上正本證明與原本無異。
被告乙○○部分，被告乙○○、檢察官如不服本判決應於收受送達後
20日內向本院提出上訴書狀，其未敘述上訴之理由者並得於提起
上訴後20日內向本院補提理由書（均須按他造當事人之人數附繕
本）「切勿逕送上級法院」。
被告甲○○部分，被告甲○○不得上訴。檢察官如不服本判決，應於
收受送達後20日內向本院提出上訴書狀，惟須受刑事妥速審判法
第9條限制。其未敘述上訴之理由者，並得於提起上訴後20日內
向本院補提理由書(均須按他造當事人之人數附繕本)「切勿逕送
上級法院」。
刑事妥速審判法第9條：
除前條情形外，第二審法院維持第一審所為無罪判決，提起上訴
之理由，以下列事項為限：
一、判決所適用之法令牴觸憲法。
二、判決違背司法院解釋。
三、判決違背判例。
刑事訴訟法第377條至第379條、第393條第1款之規定，於前項案
件之審理，不適用之。
                                      書記官  林君縈
中　　華　　民　　國　　111 　年　　7 　　月　　6 　　日
附錄：本案論罪科刑法條全文
中華民國刑法第231條
意圖使男女與他人為性交或猥褻之行為，而引誘、容留或媒介以
營利者，處5年以下有期徒刑，得併科10萬元以下罰金。以詐術
犯之者，亦同。
公務員包庇他人犯前項之罪者，依前項之規定加重其刑至二分之
一。